【裁判字號】    89,訴,39
【裁判日期】    891228
【裁判案由】    重傷害
【裁判全文】
台灣新竹地方法院刑事判決                            八十九年度訴字第三九號
    公  訴  人  台灣新竹地方法院檢察署檢察官
    被      告  乙○○
                丙○○
    共      同
    選任辯護人  溫欽彥
                魏順華
                彭亭燕
右列被告因重傷害案件，經檢察官提起公訴（八十八年度偵字第五０三四號、第五七
八八號），本院判決如左：
    主  文
乙○○、丙○○共同傷害人之身體，因而致人於重傷，均處有期徒刑年陸月。
    事  實
一、緣陳建昌、陳子樵及戊○○（其中戊○○已經由本院判處有期徒刑四年二月確定
    ，另陳建昌、陳子樵二人由台灣高等法院判處有期徒刑三年六月在案）、綽號「
    阿財」、「阿寶」之不詳姓名年籍之成年男子，於民國八十七年二月十四日晚上
  ，一同至位於新竹縣竹東鎮○○○路之溫馨庭園ＫＴＶ唱歌、聊天，於同日晚上
    十時三十分許，適乙○○、丙○○二人亦與家人至溫馨庭園ＫＴＶ唱歌，未幾，
    陳建昌、陳子樵、戊○○等人唱歌完畢、買單後正欲離去之際，在該ＫＴＶ之停
    車場，因細故與同來該ＫＴＶ唱歌消費之辛○○、庚○○、己○○、劉柏霖等人
    發生口角，陳建昌、陳子樵、戊○○、乙○○、丙○○及綽號「阿寶」、「阿財
    」等不詳姓名年籍之成年男子共約十餘人，竟共同基於傷害辛○○、庚○○、己○○、劉柏霖等人之犯意聯絡與行為分擔，以赤手空拳、腳踹或隨地撿持非彼等
    所有之木棍、磚塊，或自所搭乘之車輛上取出鋁棒等可預見會導致人受重傷害之
    方法，朝辛○○、庚○○、己○○、劉柏霖等人之頭部及身體各處猛力毆打，致
    辛○○受有腦部外傷性出血、外傷性硬腦膜上出血及腦內出血、左側氣胸等普通
    傷害（此部份未據合法告訴，容後詳述）；己○○受有頭部外傷合併頭皮裂傷（
    左眉上約一‧七公分、顳頂葉處約六公分、左枕葉處約四公分、右枕葉處約四公
    分）、輕微腦水腫及右耳創傷性全聾等重傷害；庚○○受有右側顴骨、眼窩骨下
    緣斷裂、左耳撕裂傷、右側上排牙齒缺損之普通傷害；劉柏霖則受有頭部外傷（
    頭皮枕骨處有三公分之撕裂傷）、左、右肩岬骨處紅腫及右手背紅腫、右手挫傷
    之普通傷害。
二、案經被害人庚○○、己○○、劉柏霖訴由新竹縣警察局竹東分局移送台灣新竹地
    方法院檢察署檢察官偵查起訴。
    理  由
一、訊據被告乙○○、丙○○固不否認有於前揭時間前往溫馨庭園ＫＴＶ之事實，惟
    均否認有何傷害之行為，被告乙○○辯稱：並未參與本案，因先前另案被告陳建
    昌涉嫌本案後屢次表示要跑路費用，後來伊不給，陳建昌即與戊○○於八十七年
    四月二十五日至家中所開設之柔情土雞城鬧事，並栽贓伊二人亦有涉案，且當日
    伊有妻女同去，不會棄之不顧而參予鬥毆，且被害人係附和陳建昌等人之供述，
    並未能明確指明伊二人有參與等語；被告丙○○則辯稱：當日伊有先開車載女友
    林煜雯及表妹鍾碧文回家，途中與甲○○發生車禍，到林煜雯住處後並與林煜雯
    談話甚久，至十一時許始離開，本案發生時並未在現場等語。惟查：
（一）前揭事實，業據共犯陳建昌於警訊中供述：「（你於八十七年二月十四日二十
      二時三十分，在新竹縣竹東鎮○○○路溫馨庭園ＫＴＶ停車場前，是否曾與被
      害人己○○、庚○○、辛○○、劉柏霖等人打架？）答：雙方有發生打架情事
      。因其中一男子看我不順眼，就先打我，我就還手打他。當時有綽號阿寶（姓
      名不詳）、陳子樵、戊○○及一些不認識之人參與打架。阿寶持掃把，戊○○
      用腳踏，我用雙手打對方」等語（八十七年二月十九日警訊筆錄，本院卷參見
      ）；於偵查中供稱：「（於警訊實在否？）答：別人先打我，我才還手」等語
      （八十七年四月十七日偵訊筆錄，本院卷參見）；其於本院另案調查時供稱：
      「當日係告訴人先拿掃把打我，我出於自衛，把掃把搶下來丟到旁邊，跑了一
      陣子，跑到ＫＴＶ門口碰到戊○○、陳子樵、乙○○、丙○○等人，他們就幫
      我出氣，當時我有看到乙○○、丙○○從車上拿鋁棒下來，我並沒有拿工具打
      他們等語」（本院八十七年訴字第二六九號卷，八十七年十二月十四日訊問筆
      錄參見）、「（提示丙○○、乙○○筆錄，有何意見？）答：我們本來就認識
      ，當天一起動手」等語（本院前揭卷八十八年六月八日訊問筆錄參見）；其於
      台灣高等法院調查時供稱：「我只和劉柏霖對打，我空手沒拿東西，辛○○、
      己○○、庚○○可能被乙○○等人毆打，乙○○、丙○○拿鋁棒，鋁棒怎會來
      不知道」（台灣高等法院八十八年度上訴字第三五七六號，八十八年十月十五
      日訊問筆錄，本院卷參見）、「（乙○○、丙○○有否拿鋁棒動手？）是的，
      當時我看到」、「那時我與劉柏霖對打，我只看見乙○○、丙○○拿鋁棒，其
      他人有拿石頭及空手打，那些人我不認識」（高院卷八十八年十一月五日訊問
      筆錄，本院卷參見）、「我確實有看到乙○○、丙○○拿鋁棒打人，之前我和
      丙○○載其表妹回去，回來之後在門口乙○○已與劉柏霖吵架，後來我和丙○○過去，劉柏霖就打我，之後乙○○、丙○○就至車上拿鋁棒打起來，當時我
      與劉柏霖對打」（高院卷八十八年十二月十七日訊問筆錄，本院卷參見）；其
      於本案偵查時供稱：「我與丙○○出去買東西，回來時乙○○已與庚○○等人
      已經在吵了，乙○○、丙○○等與庚○○等五、六人均有打」（台灣新竹地方
      法院檢察署八十八年度偵字第五０三四號卷第十一頁參見）、「（乙○○、丙○○有拿鋁棒下來打？）對，他們有參與」（前揭偵查卷第二十七頁參見）等
      語明確。
（二）共犯陳子樵於警訊中則供稱：「（你於八十七年二月十四日二十二時三十分，
      在新竹縣竹東鎮○○○路溫馨庭園ＫＴＶ停車場前，是否將被害人己○○、庚○○、辛○○、劉柏霖等人打傷？）答：有」、「因為我從ＫＴＶ內走出停車
      場時，看見己○○等人在打我朋友陳建昌，所以我就上前幫忙打對方」、「當
      時陳建昌這一方有我，還有戊○○，及綽號阿寶男子（真實姓名不詳）參與打
      架」、「阿寶是手持掃把，陳建昌、戊○○是用手，我是用腳踹。被我們打傷
      之人約有三位（姓名不詳）」（八十七年二月十九日警訊筆錄，本院卷參見）
      ；其於台灣高等法院調查時供稱：「我只聽到陳建昌叫乙○○、丙○○不要拿
      鋁棒打」（高院卷八十八年十月十九日訊問筆錄，本院卷參見）、「我有聽到
      陳建昌要乙○○、丙○○不要鋁棒打人，並沒有實際看到」（高院卷八十八年
      十一月五日訊問筆錄，本院卷參見）、「我當時聽到陳建昌叫他們不要（用）
      鋁棒打人，至於有否拿鋁棒，我不知道並沒有實際看到」（高院卷八十八年十
      二月十七日訊問筆錄，本院卷參見）等語明確。
（三）共犯戊○○於警訊時供稱：「八十七年二月十四日當天是朋友綽號叫阿寶之男
      子生日，約我一起去溫馨ＫＴＶ共同慶祝，歡唱當中有人到包廂內喊外面有我
      們自己人與他人在打架，大夥同時全部衝出去，我見朋友陳建昌與他人在搶掃
      把，我就向前踹上一腳，兩隊人馬就打來打去」、「同夥之人約十八人左右，
      均有出手打架」、「（打架之主因為何？）我不清楚，見人打架我就打」（八
      十七年二月十六日警訊筆錄，本院卷參見）；其於本院另案調查時供稱：「當
      日與我一起去，在現場（庭上）這二位（被告）與乙○○、丙○○，我們五人
      都有動手打對方」（本院前揭卷八十七年十二月十四日訊問筆錄參見）、「（
      乙○○、丙○○共同毆打被害人？）是的」、「他們確實在現場」、「（是否
      打架都在ＫＴＶ門外停車場？）答：是的」、「（提示丙○○、乙○○筆錄，
      有何意見？）答：我們本來就認識，當天一起動手」、「（用何工具？）答：
      手、腳，丙○○、乙○○拿鋁棒等語。（本院前揭卷八十八年六月八日訊問筆
      錄參見）；其於本案偵查時供稱：「乙○○、丙○○都去打」（前揭偵卷第十
      一頁參見）等語明確。
（四）其次，共犯陳建昌、陳子樵、戊○○等人，確有前揭行為等情，亦迭據被害人
      庚○○、己○○、辛○○、劉柏霖分別於前案件之警訊時、偵查中、本院另案
      審理時以及台灣高等法院審理時指述明確（警訊筆錄、偵查筆錄、訊問筆錄本
      院卷參見），以及證人陳玉萍、葉國賢於警訊時證述明確（本院卷參見），經
      核與共犯陳建昌、陳子樵、戊○○等人供述之情節相符，堪信為真實；另於共
      犯陳建昌、陳子樵、戊○○等人供出被告乙○○、丙○○二人參與本件行為，
      以及僅共犯陳建昌供稱有持掃把打人，其於共犯均否認有持其他物品打被害人
      之時，告訴人己○○即於八十七年四月十七日另案偵查中即指稱；「（庭上陳
      子樵、陳建昌、戊○○有打你們嗎？）答：有。他們是一夥人分持鋁棒、木棍
      及磚頭打我們」等語（本院卷參見），此核與共犯陳建昌、戊○○所供被告二
      人持鋁棒，共犯陳子樵所供聽到陳建昌叫被告二人不要以鋁棒打人之情節相符
      ，且告訴人己○○告訴人己○○於本院另案調查時亦指稱：「（當時在現場是
      那些人打你們？）答：被告及其朋友我都不認識，當日我二個哥哥先去ＫＴＶ
      唱歌準備回家，我及我表弟剛好要進去ＫＴＶ唱歌，我就發現二個哥哥及劉柏
      霖與對方十幾人在打架，我有看到對方人馬帶鋁棒，我企圖勸雙方不要爭執，
      但卻不經意的被對方之人從後腦打下去」（本院前揭卷八十七年十二月十四日
      訊問筆錄，本院卷參見）等語，足見被告二人確有持鋁棒打被害人之事實，況
      被告乙○○、丙○○二人有前揭行為之情形，復據被害人劉柏霖於本院另案調
      查時指稱：「我有看到乙○○，他在櫃檯」、「記得他未抱小孩，是他旁邊的
      一位女生抱著小孩」（本院前揭卷八十八年一月二十六日訊問筆錄參見）；於
      台灣高等法院調查時指稱：「（錄影帶中有在ＫＴＶ大廳與人拉扯，是不是你
      ？）當時我們本來要出去，但聽到有人叫我，我回頭，但因喝酒動作比較大而
      且互相用手推，之後才起衝突，當時我和人互相拉扯時，我看到陳子樵、戊○○、乙○○、丙○○」（高院卷八十九年二月十八日訊問筆錄，本院卷參見）
      ；告訴人庚○○於本院另案調查時指稱：「（他們用何東西打你？）答：記得
      是用鋁棒及磚塊等東西」（本院前揭卷八十八年元月二十六日訊問筆錄參見）
      ；於台灣高等法院調查時指稱：「（被那些人打？如何打？）答：被陳建昌、
      陳子樵、乙○○、丙○○、戊○○及不認識之幾個人打」、「（陳建昌、陳子
      樵、乙○○、丙○○、戊○○）都有動手，我就是被他們十幾個人圍毆的，另
      外有幾位不認識的共有十幾個人」、「（他們如何打你？）答：有拿鋁棒、磚
      塊、掃把，鋁棒可能從車上或ＫＴＶ拿出來，掃把是從ＫＴＶ拿出來，磚塊從
      地上撿起來」、「（你確定陳建昌、陳子樵、乙○○、丙○○、戊○○全部都
      有動手圍毆你們？）答：有」、「（何以記得這麼清楚？）答：我被打三天後
      才有辦法回想起當天的狀況」（高院卷八十九年元月七日訊問筆錄，本院卷參
      見），應堪採信。
（五）再者，被告乙○○、丙○○於本院另案調查時，亦即本院共犯於八十七年十二
      月十四日供出被告二人涉案情節時，隨即於八十八年一月七日，第一次傳訊被
      告乙○○、丙○○二人到庭，經隔離訊問，被告丙○○陳稱：「（八十七年二
      月十四日晚上有否去溫馨庭園ＫＴＶ？）有的，我去一下子就走了，我與我哥
      哥及我嫂子，及我嫂子的女兒一起去，之前是被告陳建昌打電話邀我去的，我
      中途有離開載我表妹回家，表妹是先與朋友過去的，我再折返ＫＴＶ唱歌」、
      「折返ＫＴＶ發現門口站一群人，包括被告三人（按即共犯陳建昌、陳子樵、
      戊○○），我過去看一下，我問被告對方在做什麼，被告等稱，他們喝醉酒鬧
    事，然後我去包廂找我哥及我嫂子唱歌」、「（當時在ＫＴＶ有否看到人在打
      架？或動手打人？）都沒有，當時只看到一群人在那邊吵，但未看到打架」、
      「（你與被告三人關係如何？）只有陳子樵剛認識，另外二人是我國中同學，
      感情都很好」等語；被告乙○○則陳稱：「（你與被告陳建昌、陳子樵、戊○○等人何關係？）朋友，我們感情均不錯」、「（你是否有於八十七年二月十
      四日晚上在溫馨庭園唱歌？）詳細日期不記得，但當日被告等在現場發生事情
      ，我有看到」、「當日我載我太太即女兒去唱歌，唱完歌走到大廳，看到場面
      很亂，有人在爭吵，那些人我都不認識，我問ＫＴＶ少爺何事，他說有人在爭
      吵」、「我帶家人去ＫＴＶ唱歌，在包廂門口有遇到陳建昌，他告訴我，我弟
      弟也有來，現載我表妹回去，一下就會回來，後來小孩哭鬧，我唱了二、三十
      分鐘的歌，想回家，才看到剛才的畫面，後來跟少爺聊天，等了蠻久，我弟弟
      才來，當時我在大廳與少爺聊天，那群人在庭院，中間隔自動門，他們像在打
      架」、「他們人快走光時，我弟才出現」、「不認識（告訴人等）但其中有一
      人至我們包廂，稱他是我太太高中同學」、「（你弟弟來時，你去哪裡？）我
      直接回家，並沒有再入包廂唱歌，我再等我弟弟時，有到外面看一下，正好在
      包廂看到那位年輕人找我幫他在他朋友去醫院，我在問他時警察就來，我就回
      大廳，過一會，我弟就來，我們就一起回家，當時我太太就在我旁邊」等語（
      本院八十七年度訴字第二六九號卷，八時八年一月七日訊問筆錄參見）；
（六）從而，被告丙○○固辯稱：曾於案發當時送女友林煜雯及表妹鍾碧文回家，途
      中與甲○○發生車禍，且後與林煜雯談話甚久，至十一時許始離開，本案發生
      時並未在現場等語，然而，被告丙○○於折返溫馨庭園ＫＴＶ之時，僅見到一
      群人包括共犯陳建昌、陳子樵、戊○○等人在ＫＴＶ門口吵，並未有打架之情
      形，業據被告丙○○陳述明確，已如前述，則其於發生毆打之前，即已經回到
      ＫＴＶ之內，因此，被告丙○○雖有暫時離去ＫＴＶ之事實，然此尚無從作為
      被告丙○○於毆打行為時之不在場證明，尤其，被害人庚○○等三人，就被告
      二人之行為，向新竹地方法院檢察署提出告訴，經檢察官傳訊後，其始於八十
      八年七月十三日具狀陳明當日發生毆打之時，其係在送女友回家途中，並未在
    現場等語，則其此項答辯，已堪容疑，況且，被告丙○○在路途中與甲○○發
      生車禍之事，顯然係關於其所答辯之不在場證明之重要證據，而竟遲至八十九
      年七月十三日始談及此段經過，尤證人林煜雯、鍾碧文於偵查中之證詞，亦未
      言及此段經過（偵卷第三十三頁參見），要與常理相違，況且，被告丙○○一
      直保有證人甲○○之名片知悉證人之住址等情，亦據其供述明確（本院八十九
      年十二月七日審判筆錄參見），則證人甲○○與其之間並無任何關聯，竟未能
      於偵審之中請求傳訊，僅請求傳訊女友林煜雯、表妹鍾碧文，亦與常情相違，
      是被告丙○○所述前情，委不足採，更遑論證人甲○○原先陳述被告丙○○曾
      一個人到店中找過二次，迨其聽聞原先前隔離在外之被告丙○○入庭後陳稱找
      過三次且後二次協母同去等語，竟隨即附和此項說辭，難認非有相協之情。又
      被告辯稱共犯陳建昌、戊○○索取費用不遂，進而找人於八十七年四月二十五
      日至家中所開設之柔情土雞城鬧事並栽贓等情，然而，被告所提出之新竹縣警
      察局報案紀錄（八十九年六月七日狀所附），係雙方各有四人發生毆打之事，
      其中並未有被告二人或共犯三人牽涉其中，是此報案紀錄登記表，尚不足作為
      被告受有共犯陳建昌、戊○○等人索費鬧場之證明，尤其，被告二人於八十八
      年一月七日庭訊時，均表示分別與共犯三人陳建昌、陳子樵、戊○○感情很好
      等語，則若果有索費之情，則何以被告二人仍表示與之感情很好等語，是其所
      辯，應不足採。
（七）況且，共犯戊○○就法務部調查局以控制問題法以及混合問題法鑑定結果，其
      就「（一）當天乙○○有參與打架；（二）當天丙○○有參與打架；（三）當
      天乙○○有持鋁棒攻擊被害人；（四）當天丙○○有持鋁棒攻擊被害人。經測
      試均無情緒波動反應，研判未說謊」等情，亦有法務部調查局八十九年十月五
      日（八九）陸（三）第00000000號鑑定通知書在卷可據，足以佐證共
      犯戊○○所述前情非虛。至證人丁○○已陳明並未看見毆打之經過，是其所述
      ，應無從作為被告有利之認定；而證人林煜雯、鍾碧文於本案發生時均已不在
      現場，業據二人於偵查中到庭證述明確（偵卷第三十三頁參見），而二人所述
      當日係「十一點多離開十二點才到家」等語，不僅與先前被告丙○○所述駕車
      載二人回家，於本案發生時已經回到現場之情節相違，且亦與證人甲○○所述
      約在當晚十時至十時十分許發生碰撞，離開之時間不會超過十時二十分之情形
      相悖，顯非足採，是被告請求再次傳訊二人，應認並無必要，併此說明。
（八）就被害人所受之傷勢部分，被害人辛○○係受有腦部外傷性出血、外傷性硬腦
      膜上出血及腦內出血、左側氣胸等普通傷害，此有長庚紀念醫院第00000
      00號、第0000000號診斷證明書在卷可稽（台灣新竹地方法院檢察署
      八十八年偵字第五０三四號偵查卷第十八頁），經治療後狀況為可行走、左手
      肘變形以及腦部有部分萎縮、言語稍遲鈍之普通傷害等情，亦有長庚紀念醫院
      八十九年二月九日（八八）長庚院法字第０七三八號函在卷可稽（本院卷參見
      ）；被害人己○○係受有頭部外傷合併頭皮裂傷（左眉上約一‧七公分、顳頂
      葉處約六公分、左枕葉處約四公分、右枕葉處約四公分）、輕微腦水腫及右耳
      創傷性全聾等重傷害，有東元綜合醫院診斷證明書二份（前揭偵查卷第十九頁
      參見，以及告訴人己○○於台灣高等法院審理時所提出之診斷證明書，本院卷
      參見）、原審卷第三０頁）在卷可按，另被害人己○○右耳確實不能聽聞之情
      形，業據共犯戊○○等三人之案件審理時，於本院八十七年度訴字第二六九號
      八十七年十二月十四日訊問時，以及台灣高等法院八十八年上訴字第三五七六
      號八十八年十一月五日訊問時，承審法官當庭訊問被害人己○○確認無誤，此
      亦有訊問筆錄在卷可參，是被害人己○○所受之傷害，係屬刑法第十條第四項
      第二款所規定之一耳聽能毀敗之重傷害，堪予認定；至被害人庚○○受有右側
      顴骨、眼窩骨下緣斷裂、左耳撕裂傷、右側上排牙齒缺損之普通傷害，有東元
      綜合醫院診斷證明書存卷可憑（前揭偵卷第二０頁參見）；被害人劉柏霖則受
      有頭部外傷（頭皮枕骨處有三公分之撕裂傷）、左、右肩岬骨處紅腫及右手背
      紅腫、右手挫傷之普通傷害，此有行政院國軍退除役官兵輔導委員會竹東榮民
      醫院（甲）字第一三一七號診斷證明書一份在卷可考（本院卷參見），足堪採
      認。
（八）綜上所述，共犯陳建昌、陳子樵、戊○○所供前情以及被害人等指述之情節，
      應堪採信，是被告乙○○、丙○○二人確有前揭行為，足資認定，本件事證已
      臻明確，被告犯行堪予認定。
二、按刑法第二百七十八條第一項使人受重傷之故意致重傷罪，係指加害時即有致人
    重傷之故意，而結果致被害人重傷者而言，若其犯罪之初，僅有傷害人之故意，
    無致重傷之故意，徒以一時氣憤用力過猛或兇器過於鋒利，竟發生重傷害之結果
    者，應依同法第二百七十七條第二項後段之犯普通傷害致人受重傷罪處斷；又刑
    法上之傷害人致重傷罪為結果犯，如多數人下手毆打，本有犯意之聯絡，即屬共
    同正犯，對於共犯間之實施行為，既互相利用，就傷害之結果，自應同負責任（
    最高法院十九年非字第五九號、二十二年上字第四一三六號、十九年上字第一八
    四六號判例可資參照）。另按共同實施犯罪行為，在合同意思範圍以內，相互利
    用他人之行為以達其犯罪之目的，原不必每一階段行為均經參與，祇須分擔犯罪
    行為之一部，即應對於全部所發生之結果共同負責（最高法院四十八年度台上字
    第一二五一號號判決參照）。查本件被告乙○○、丙○○與共犯陳建昌、陳子樵
    、戊○○及綽號「阿寶」、「阿財」等人既同時、地分頭下手毆打四名被害人，
    即應同負共同正犯罪責，且被告二人與其他共犯數人，針對被害人己○○之頭部
    、人體最重要且脆弱之部位加以毆打，會導致重傷害之加重結果應係可預見，則
    被告二人與其他共犯，自應就可預見之重傷害結果負責，合先敘明。核被告乙○○、丙○○二人所為，就毆打被害人庚○○、劉柏霖成傷之部分，均係犯刑法第
    二百七十七條第一項之普通傷害罪。就毆打被害人己○○致造成耳聾等傷勢部分
    ，均係犯同法條第二項後段之傷害致重傷罪。公訴人認被告二人就毆打被害人庚○○、己○○、劉柏霖之部分，均係成立刑法第二百七十八條第一項之重傷罪嫌
    等情，容有未洽，其起訴法條，應予變更。至被害人劉柏霖所受傷害部分，業據
    劉柏霖於八十七年二月十六日警訊時表明告訴之意旨（本院卷參見），公訴意旨
    僅敘明被害人劉柏霖受毆打之情節，漏未敘明劉柏霖所受之傷勢以及告訴之意旨
    ，應予補充。被告二人與陳建昌、陳子樵、戊○○及綽號「阿寶」、「阿財」等
    不詳姓名年籍之成年人間，就上開傷害犯行，有犯意聯絡與行為分擔，均為共同
    正犯。被告二人等人以一個傷害行為致被害人己○○受有重傷害及被害人庚○○
    、劉柏霖二人受有普通傷害，因係出於其等共犯同一合同行為所致，乃係以一行
    為觸犯數罪名之想像競合犯，應依刑法第五十五條之規定，從一重之傷害致重傷
    罪處斷。爰分別審酌被告乙○○、丙○○二人均未有犯罪紀錄，素行良好，僅因
  細故即夥同友伴共同毆打被害人等，下手非輕，分別造成被害人之傷勢，於犯罪
    後均否認犯行，又迄未與被害人達成和解等一切情狀，分別量處如主文所示之刑
    。至於其等共犯所用之兇器，因未扣案且無任何積極證據足資證明係被告或共犯
    等人所有，爰不予宣告沒收，附此敘明。另就被害人辛○○受傷之部分，被告二
    人等所為係犯刑法第二百七十七條第一項之普通傷害罪，已如前述，而依同法第
    二百八十七條之規定，須告訴乃論，而該部分雖曾由辛○○之父鄧阿藏於警訊時
    提出告訴，但因辛○○已係成年人，且亦未經指定代行告訴人，是鄧阿鑑非得為
    告訴之人，其所提出告訴與法不合，至被害人辛○○雖於八十八年六月二十五日
    具狀向台灣新竹地方法院檢察署提出告訴（台灣新竹地方法院檢察署八十八年偵
    字第五０三四號偵查卷參見），惟被害人辛○○係於八十七年二月十五日起，於
    長庚紀念醫院住院治療，期間並曾進行開顱手術以及深度昏迷，惟至八十七年三
    月十三日出院（前揭偵卷第十八頁診斷證明書參見），又於八十七年五月十一日
    起至八十七年五月十八日止，住院進行顱骨整形手術，出院時神智已經清楚等情
    ，亦有長庚紀念醫院八十九年二月九日（八八）長庚院法字第０七三八號函在卷
    可稽（本院卷參見），而其遲至八十八年六月二十五日始提出告訴，顯已逾告訴
    期間，故被害人辛○○之部分未經合法告訴，應堪認定，是本院自不得就該部分
    予以裁判，惟起訴書就被告二人此部份行為之記載，應係認被告此部份行為與前
    揭部分，有一行為觸犯數罪名之想像競合犯之關係，爰不另為公訴不受理之諭知
    ，併此說明。
三、據上論斷，應依刑事訴訟法第二百九十九條第一項前段、第三百條，刑法第二十
    八條、第二百七十七條第一項、第二項後段、第五十五條，罰金罰鍰提高標準條
    例第一條前段，判決如主文。
本案經檢察官章京文到庭執行職務。
中      華      民      國    八十九    年     十二     月    二十八    日
                              台灣新竹地方法院刑事第二庭
                                  法      官    蘇    嘉    豐
右正本證明與原本無異。
如不服本判決，應於判決送達後十日內向本院提出上訴狀
                                  書  記  官    賴    寶    合
中      華      民      國    八十九    年     十二     月    二十八    日
附錄本案論罪科刑法條全文：
刑法第二百七十七條
傷害人之身體健康者，處三年以下有期徒刑、拘役或一千元以下罰金。
犯前項之罪因而致人於死者，處無期徒刑或七年以上有期徒刑，致重傷者，處三年以
上十年以下有期徒刑。


司法院資訊處製作；財團法人民間司法改革基金會備份。
